ro-RO: Tipul sistemului de frânare: Frână centrifugală; Cu clichet (click and pawl); Frână cu disc; Frână dublă; Frână frontală; Frână cu manetă; Frână magnetică; Fără frână; Frână spate; Frână etanșă; Frână în stea; Altele
pt-BR: Tipo de sistema de arrasto: Freio centrífugo; Catraca (Click and Pawl); Freio a disco; Freio duplo; Freio dianteiro; Freio de alavanca; Freio magnético; Sem freio; Freio traseiro; Freio selado; Freio estrela; Outros
tr: Kalama sistemi tipi: Santrifüjlü kalama; Mandal ve dişli; Diskli kalama; Çift kalama; Ön kalama; Kollu kalama; Manyetik kalama; Kalama yok; Arka kalama; Kapalı kalama; Yıldız kalama; Diğer
el: Τύπος συστήματος φρένων: Φυγοκεντρικά φρένα; Click and Pawl; Φρένα δίσκου; Διπλά φρένα; Μπροστινά φρένα; Φρένα με μοχλό; Μαγνητικά φρένα; Χωρίς φρένα; Πίσω φρένα; Σφραγισμένα φρένα; Φρένα star; Άλλο
de: Art des Bremssystems: Fliehkraftbremse; Click and Pawl; Scheibenbremse; Dual-Bremse; Frontbremse; Hebelbremse; Magnetbremse; Ohne Bremse; Heckbremse; Versiegelte Bremse; Sternbremse; Sonstige
en: Drag system type: Centrifugal drag; Click and Pawl; Disc drag; Dual drag; Front drag; Lever drag; Magnetic drag; No Drag; Rear drag; Sealed drag; Star drag; Other
fi: Jarrumekanismin tyyppi: Keskipakojarru; Räikkäjarru; Levyjarru; Kaksoisjarru; Etujarru; Vipujarru; Magneettijarru; Ei jarrua; Takajarru; Suljettu jarru; Tähtijarru; Muu
lt-LT: Stabdžių sistemos tipas: Išcentrinis stabdys; Reketinis stabdys; Diskinis stabdys; Dvigubas stabdys; Priekinis stabdys; Svirtinis stabdys; Magnetinis stabdys; Be stabdžio; Galinis stabdys; Sandarusis stabdys; Žvaigždinis stabdys; Kita
ko: 드래그 시스템 유형: 원심력 드래그; 클릭 앤 폴; 디스크 드래그; 듀얼 드래그; 프런트 드래그; 레버 드래그; 마그네틱 드래그; 드래그 없음; 리어 드래그; 밀봉 드래그; 스타 드래그; 기타
da: Træksystemtype: Centrifugalbremse; Klik og pal; Skivebremse; Dobbeltbremse; Frontbremse; Vægtstangsbremse; Magnetisk bremse; Ingen bremse; Bagbremse; Lukket bremse; Stjernebremse; Andet
fr: Type de système de traction: Frein centrifuge; À cliquet; Frein à disque; Double frein; Frein avant; Frein à levier; Frein magnétique; Sans frein; Frein arrière; Frein étanche; Frein en étoile; Autre
ja: ドラッグシステムタイプ: 遠心ドラグ; クリックアンドポウル; ディスクドラグ; デュアルドラグ; フロントドラグ; レバードラグ; マグネットドラグ; ドラグなし; リアドラグ; シールドドラグ; スタードラグ; その他
zh-CN: 泄力系统类型: 离心泄力; 棘轮棘爪; 盘式泄力; 双泄力; 前泄力; 推杆泄力; 磁性泄力; 无泄力; 后泄力; 密封泄力; 星形泄力; 其他
sl-SI: Vrsta zavornega sistema: Centrifugalna zavora; Zaskočni mehanizem (Click and Pawl); Kolutna zavora; Dvojna zavora; Sprednja zavora; Vzvodna zavora; Magnetna zavora; Brez zavore; Zadnja zavora; Zatesnjena zavora; Zvezdasta zavora; Drugo
hr-HR: Vrsta sustava kočenja: Centrifugalna kočnica; Čegrtaljka; Disk kočnica; Dvostruka kočnica; Prednja kočnica; Polužna kočnica; Magnetska kočnica; Bez kočnice; Stražnja kočnica; Zabrtvljena kočnica; Zvjezdasta kočnica; Ostalo
hu: Fékrendszer típusa: Centrifugális fék; Racsnis fék; Tárcsafék; Dupla fék; Első fék; Karos fék; Mágneses fék; Fék nélküli; Hátsó fék; Zárt fék; Csillagfék; Egyéb
ru: Тип фрикционной системы: Центробежный тормоз; Трещотка (Click and Pawl); Дисковый тормоз; Двойной тормоз; Передний фрикцион; Рычажный тормоз; Магнитный тормоз; Без тормоза; Задний фрикцион; Герметичный тормоз; Звездочный тормоз; Другое
zh-TW: 煞車系統類型: 離心煞車; 棘輪與棘爪; 碟式煞車; 雙煞車; 前置煞車; 槓桿煞車; 磁力煞車; 無煞車; 後置煞車; 密封煞車; 星型煞車; 其他
nb: Type slepesystem: Sentrifugalbrems; Skrallebrems; Skivebrems; Dobbel brems; Frontbrems; Spakbrems; Magnetbrems; Uten brems; Bakbrems; Forseglet brems; Stjernebrems; Annet
cs: Typ tažného zařízení: Odstředivá brzda; Západková brzda; Kotoučová brzda; Duální brzda; Přední brzda; Páková brzda; Magnetická brzda; Bez brzdy; Zadní brzda; Utěsněná brzda; Hvězdicová brzda; Jiné
sk-SK: Typ ťažného systému: Odstredivá brzda; Západková brzda; Kotúčová brzda; Dvojitá brzda; Predná brzda; Páková brzda; Magnetická brzda; Bez brzdy; Zadná brzda; Utesnená brzda; Hviezdicová brzda; Iné
it: Tipo di sistema di frizione: Frizione centrifuga; Frizione click and pawl; Frizione a disco; Doppia frizione; Frizione anteriore; Frizione a leva; Frizione magnetica; Nessuna frizione; Frizione posteriore; Frizione sigillata; Frizione a stella; Altro
es: Tipo de sistema de arrastre: Freno centrífugo; Trinquete; Freno de disco; Freno dual; Freno delantero; Freno de palanca; Freno magnético; Sin freno; Freno trasero; Freno sellado; Freno de estrella; Otro
vi: Loại hệ thống hãm dây: Hãm ly tâm; Hãm bằng bánh cóc; Hãm đĩa; Hãm kép; Hãm trước; Hãm đòn bẩy; Hãm từ tính; Không có hãm; Hãm sau; Hãm kín; Hãm hình sao; Khác
bg-BG: Тип система за плъзгане: Центробежен аванс; Клик и палец; Дисков аванс; Двоен аванс; Преден аванс; Лостов аванс; Магнитен аванс; Без аванс; Заден аванс; Капсулован аванс; Звездообразен аванс; Друго
th: ประเภทระบบเบรก: เบรกหน่วงแม่เหล็ก; ระบบคลิกและพอล; ระบบดิสก์เบรก; เบรกคู่; เบรกหน้า; เลเวอร์แดรก; ระบบหน่วงแม่เหล็ก; ไม่มีเบรก; เบรกหลัง; เบรกแบบปิด; สตาร์แดรก; อื่นๆ
pt-PT: Tipo de mecanismo de trava: Travão centrífugo; Trinquete e lingueta; Travão de disco; Travão duplo; Travão frontal; Travão de alavanca; Travão magnético; Sem travão; Travão traseiro; Travão selado; Travão em estrela; Outro
pl: Typ systemu prowadzenia: Hamulec odśrodkowy; Hamulec z zapadką; Hamulec tarczowy; Podwójny hamulec; Przedni hamulec; Hamulec dźwigniowy; Hamulec magnetyczny; Bez hamulca; Tylny hamulec; Uszczelniony hamulec; Hamulec gwiaździsty; Inne
sv: Typ av dragsystem: Centrifugalbroms; Knarrbroms; Skivbroms; Dubbelbroms; Frambroms; Spakbroms; Magnetbroms; Ingen broms; Bakbroms; Kapslad broms; Stjärnbroms; Övrigt
nl: Type slipremsysteem: Centrifugale slip; Ratel en pal; Schijfslip; Dubbele slip; Voorslip; Hefboomslip; Magnetische slip; Geen slip; Achterslip; Afgedichte slip; Sterslip; Overige